【裁判字號】    98,易,955
【裁判日期】    981211
【裁判案由】    竊盜
【裁判全文】
臺灣苗栗地方法院刑事判決               98年度易字第955號
公  訴  人  臺灣苗栗地方法院檢察署檢察官
被      告  丙○○
                    （現羈押於臺灣苗栗看守所）
上列被告因竊盜案件，經檢察官提起公訴 （98年度偵字第5375號
、第5646號），被告於準備程序中就被訴事實為有罪之陳述，經
本院裁定改依簡式審判程序審理，茲判決如下：
    主  文
丙○○犯竊盜罪（肆罪），均累犯，各處有期徒刑肆月、肆月、
伍月、伍月，如易科罰金均以新台幣壹仟元折算壹日。應執行有
期徒刑壹年月，如易科罰金以新台幣壹仟元折算壹日。
    犯  罪  事  實
一、丙○○意圖為自己不法之所有，基於竊盜之犯意，先後於下
    述時間，為下列之竊盜行為：
(一)、於98年7 月間某日（7 月19日下午5 時前）上午8 時許，在
    苗栗縣苗栗市○○路272 號旁，以自備之機車鑰匙1 支，竊
    得甲○○所有之車牌號碼IID- 847號重型機車（附有安全帽
    2 頂），供己代步之用（以下簡稱第一犯罪事實）。
(二)、於98年7 月23日上午6 時許，在苗栗縣苗栗市○○路與中正
    路口，以自備之機車鑰匙1 支，竊得丁○○所有之車牌號碼
    BJ6-258 號重型機車（附有安全帽1 頂、索尼愛立信牌K810
    型黑色行動電話機1 支）。嗣於98年7 月23日，丙○○主動
    供出上情，並帶同警方於同日下午8 時10分許，在苗栗縣苗
    栗市苗栗火車站前廣場起獲車牌號碼IID-847 號重型機車；
    另於同日下午6 時許，在苗栗縣苗栗市○○路185 巷20號前
    起獲BJ6-258 號重型機車而查悉上情（以下簡稱第二犯罪事
    實）。
(三)、於98年10月21日上午7 時57分許，在苗栗縣苗栗市○○○街
    138 號1 樓，見該大樓大門及樓梯間門扇未關，即侵入該住
    宅1 樓之樓梯間（侵入住宅部分未據告訴），徒手竊取戊○○所有之黑色帆布袋1 個、單車坐墊1 個、單車用電子碼錶
    1 個、單車尾燈2 枚、打氣筒2 支、車燈組1 組等物，嗣竊
    取得手後將竊得之物品放置於苗栗縣苗栗市福安里15鄰鴻福
    16號住處走廊。嗣經戊○○提供監視錄影畫面，而於98年10
    月21日晚上7 時10分許循線查獲上情，並於98年10月22日上
    午9 時10分許帶同警方至上址住處起獲竊得之黑色帆布袋等
    物（以下簡稱第三犯罪事實）。
(四)、於98年10月21日上午9 時12分許，在苗栗縣苗栗市○○○街
    428 號國宅乙○○開設之便利商店內，佯裝欲購買日光燈變
    壓器，趁乙○○至後方取貨時，徒手竊得乙○○所有放置於
    便利商店收銀機櫃檯旁之黑色霹靂腰包1 個（內有50元、10
    元、5 元及1 元硬幣共計約3,800 元），並騎乘車牌號碼05
    9-BCG 號重型機車逃逸。嗣於98年10月21日晚上7 時10分許
    ，在苗栗縣苗栗市嘉盛里永興16號前為警查獲，並扣得黑色
    霹靂腰包1 個、10元硬幣共550 元、5 元硬幣共100 元及1
    元硬幣共202元（以下簡稱第四犯罪事實）。
二、案經甲○○、丁○○、戊○○、乙○○訴由苗栗縣警察局苗
    栗分局報告臺灣苗栗地方法院檢察署檢察官偵查起訴。
    理  由
一、按簡式審判程序之證據調查，不受第159 條第1 項之限制，
    刑事訴訟法第273 條之2 定有明文，是依上開規定，於行簡
    式審判程序之案件，被告以外之人於審判外之陳述，除有其
    他不得作為證據之法定事由外，應認具有證據能力。查本件
    既經裁定適用簡式審判程序，是以下所引用之審判外言詞或
    書面陳述，應均得作為本件之論斷證據。
二、認定犯罪事實所憑之證據及其認定之理由（本件因被告對於
    犯罪事實均已認罪在案，故原則上引用證據名稱及出處）：
(一)、第一犯罪事實部分：
１、被告丙○○之自白（98年偵字第5375號卷第6 頁、7 頁、38
    頁、39頁，以下簡稱偵字5375卷；本院卷第18頁、38頁、41
    頁）
２、被害人即證人甲○○於警詢之指訴（偵5375號卷第9 頁、10
    頁）。
３、失車－唯讀案件基本資料、苗栗縣警察局車輛協尋電腦輸入
    單、苗栗縣警察局車輛尋獲電腦輸入單（偵5375號卷第15頁
    、17頁、18頁、19頁）。
４、贓物認領保管單（偵5375號卷第13頁）。
５、照片1 張：證明被告帶同警方在苗栗縣苗栗市火車站前起獲
    車牌號碼IID-847 號重型機車之事實（偵5375號卷第25頁）
    。
(二)、第二犯罪事實部分：
１、被告之自白（偵5375卷第7 頁、8 頁、第38頁、39頁，本院
    卷第38頁、41頁）。
２、被害人即證人丁○○於警詢之指訴（偵5375號卷第11頁、12
    頁）。
３、失車－唯讀案件基本資料、苗栗縣警察局車輛協尋電腦輸入
    單、苗栗縣警察局車輛尋獲電腦輸入單（偵5375號卷第16頁
    、22頁、23頁、24頁）。
４、贓物認領保管單（偵5375號卷第14頁）。
５、照片1 張：證明被告帶同警方在苗栗縣苗栗市○○路185 巷
    起獲車牌號碼BJ6-258 號重型機車之事實（偵5375號卷第25
    頁）。。
(三)、第三犯罪事實部分：
１、被告之自白（98年偵字第5646號卷第12頁正反面、50頁、55
    頁、
２、被害人即證人戊○○於警詢之指訴（偵5646號卷第14頁反面
    ）。
３、職務報告：證明被告為警查獲之經過情形（偵5646號卷第8
    頁）。
４、苗栗縣警察局苗栗分局扣押筆錄、扣押物品目錄表（偵5646
    號卷第22頁、23頁、24頁）。
５、贓物認領保管單1 紙（偵5646號卷第16頁）。
６、監視器翻拍照片3 張：證明被告行竊經過情形（偵5646號卷
    第42頁、43頁）。
７、照片2 張：證明被告帶同警方至其位於苗栗縣苗栗市福安里
    15鄰鴻福16號住宅起獲黑色帆布袋等物之事實（偵5646號卷
    第44頁）。。
(四)、第四犯罪事實部分：
１、被告之自白（偵5456號卷第11頁反面、50頁、55頁）。
２、被害人即證人乙○○於警詢之指訴（偵5646號卷第17頁反面
    、19頁反面）。
３、職務報告：證明被告為警查獲之經過（偵5646號卷第8 頁）
    。
４、贓物認領保管單1 紙（偵5646號卷第21頁）。
５、監視器翻拍照片5 張及起獲贓物照片5 張：證明被告行竊經
    過情形及贓物起獲狀態（偵5646號卷第36頁至41頁）。
(五)、綜上，本件事證明確，被告犯行洵堪認定，應予依法論科。
三、適用之法條：上述第1 至第4 犯罪事實，核被告所為均係犯
    刑法第320 條第1 項之普通竊盜罪。
四、刑罰有加重者，其理由：查被告前因違反毒品危害防制條例
    案件，經本院於97年11月21日以97年易字第756 號判決判處
    有期徒刑6 月確定，甫於98年1 月21日易科罰金執行完畢，
    有臺灣高等法院被告前案錄表乙紙在卷足憑（本院卷第12頁
    、13頁），其於受徒刑之執行完畢後，5 年以內故意再犯本
    件有期徒刑以上之罪，為累犯，應依刑法第47條第1 項規定
    加重其刑。
五、刑罰有減輕者，其理由：第1 、第2 犯罪事實部分，被告在
    犯罪未發覺之前，向該管公務員告知其犯罪，而不逃避接受
    裁判，此亦為公訴人所不爭（本院卷第44頁），與刑法第62
    條規定之自首條件相符（73年度台上字第629 號判決參照）
    ，爰依刑法第62條前段規定，就第1 、第2 犯罪事實分別減
    輕其刑，並與構成累犯部分，先加後減之。
六、科刑時就刑法第57條規定事項所審酌之情形：爰審酌被告之
    犯罪動機、目的、所受之刺激、手段、品行、高職肄業之智
    識程度、竊盜之次數、所生危害及犯罪後均坦承犯行，犯罪
    後態度尚稱良好等一切情狀，分別量處如主文所示之刑，並
    諭知易科罰金之折算標準，及合併定其應執行刑，以資懲儆
    。
七、不予沒收之理由：被告實施第1 、第2 犯罪事實所用之該支
    機車鑰匙，業已丟棄，業據被告供明在卷（本院卷第44頁）
    ，為免將來執行困難，爰不予宣告沒收。
八、據上論斷：應依刑事訴訟法第273 條之1 第1 項、第299 條
    第1 項前段、第310 條之2 、第454 條，刑法第320 條第1
    項、第47條第1 項、第41條第1 項前段、第51條第5 款、刑
    法施行法第1 條之1 第1 項、第2 項前段，判決如主文。
本案經檢察官陳怡龍到庭執行職務。
中    華    民    國    98    年    12    月    11    日
                  刑事第一庭    法  官  林信旭
以上正本證明與原本無異。
如不服本判決應於收受判決後10日內向本院提出上訴書狀，並應
應敘述具體理由。其未敘述上訴理由者，應於上訴期間屆滿後20
日內向本院補提理由書( 均須按他造當事人之人數附繕本) 「切
勿逕送上級法院」。告訴人或被害人如對本判決不服者，應具備
理由請求檢察官上訴，其上訴期間之計算係以檢察官收受判決正
本之日期為準。
                                書記官  黃雅琦
中    華    民    國    98    年    12    月    11    日


司法院資訊處製作；財團法人民間司法改革基金會備份。
